臺灣高雄地方法院刑事裁定
108年度金訴字第63號
聲  請  人  林淑晴




上列聲請人因被告楊心媮等違反銀行法等案件（本院108年度金
訴字第63號），聲請發還扣押物，本院裁定如下：
    主  文
本院108年度金訴字第63號違反銀行法等案件所扣押之如附表編
號1、2所示之物，應予發還林淑晴。
    理  由
一、聲請意旨略以：本院108年度金訴字第63號被告楊心媮、林
    華信、楊雅涵、唐肇鴻、簡彥閩（原名：簡成俊）、李俊廷
    等被訴違反銀行法等案件，聲請人林淑晴（下稱聲請人）經
    扣押手機、現金新臺幣（下同）15,100元（刑事聲請發還扣
    押物狀誤載為15,000元，應予更正)在案，但該扣押物屬聲
    請人所有，且聲請人業經臺灣高雄地方檢察署（下稱：高雄
    地檢署）檢察官不起訴處分，認為上開扣押物已無扣押之必
    要，故聲請發還等語。
二、可為證據或得沒收之物，得扣押之；扣押物若無留存之必要
    者，不待案件終結，應以法院之裁定或檢察官命令發還之；
    扣押物未經諭知沒收者，應即發還，但上訴期間內或上訴中
    遇有必要情形，得繼續扣押之，刑事訴訟法第133 條第1 項
    、第142 條第1 項、第317 條分別定有明文。故如扣押物無
    留作證據必要，或不屬得沒收之物而未經法院諭知沒收，依
    法即應發還。
三、經查：聲請人林淑晴因組織犯罪防制條例案件，前於臺灣高
    雄地方檢察署檢察官偵查中，經高雄市政府警察局刑事警察
    大隊在同案被告唐肇鴻所承租位於高雄市○○區○○○路00號11
    樓之6處所，遭扣押如附表編號1、2示之物，有高雄市政府
    警察局刑事警察大隊搜索扣押筆錄、扣押物品目錄表，及高
    雄地檢署108年度檢管字第2050號扣押物品清單、高雄地檢
    署贓款字第00000000號贓證物款收據、本院108院總管1547
    號扣押物品清單各1份在卷為憑（高雄市政府警察局高市警
    刑大偵16字第10871620100號卷《下稱警卷》第51至57頁、本
    院108年度金訴字第63號《下稱金訴卷》卷一第98至99、231至
    237頁）。而聲請人上開案件，嗣經高雄地檢署檢察官以108
    年度偵字第8795號、第14194號為不起訴處分，並未經再議
    ，已經確定在案，有該不起訴處分書及聲請人之臺灣高等法
    院被告前案紀錄表各1份在卷可稽。嗣因同案被告唐肇鴻等
    人遭起訴，由本院以108年度金訴字第63號案件審理，聲請
    人如附表編號1、2所示之扣押物乃送本院贓物庫保管，有本
    院108年度院總管字第1547號扣押物品清單1份在卷可稽（金
    訴卷一第231至237頁）。因上開聲請人遭扣押之物並非違禁
    物，亦非供犯罪所用或犯罪預備之物或因犯罪所生或所得之
    物，且未經本院108年度金訴字第63號判決宣告沒收，有該
    判決書在卷可佐。故如附表編號1、2所示之物品尚無留存之
    必要，且上述物品除聲請人外，並無第三人主張權利，依據
    前揭規定，本件聲請人聲請發還，經核於法並無不合，應予
    准許。
據上論斷，應依刑事訴訟法第142條第1項前段、第220條，裁定
如主文。
中　　華　　民　　國　　111 　年　　7 　　月　　5 　　日
                  刑事第十庭    審判長法　官  曾鈴媖
                                      
                                      法  官  陳美芳
                                      
                                      法  官  蔣文萱
                                      
以上正本證明與原本無異。
如不服本裁定，應於送達後5日內，向本院提出抗告狀。
中　　華　　民　　國　　111 　年　　7 　　月　　5 　　日
                                書記官  周祺雯

附表：（警卷第51至57頁、金訴卷一第233至234頁）
編號 扣押物品 數量 備註  1  現金（新臺幣）  15,100元  贓款字第00000000號  2 OPPO手機（黑） IMEI：000000000000000、 &ZZZZ; &ZZZZ; &ZZZZ; 000000000000000 門號：0000000000  1支